Images des répertoires du notaire Auguste Henri Chatelain pour l'étude XV
Archives nationales de France
Images des répertoires du notaire Auguste Henri Chatelain pour l'étude XV
23 juin 1836 - 31 décembre 1861
MC/RE/XV/25 - MC/RE/XV/30
Etude XV; Chatelain, Auguste-Henri
6 registres
Archives nationales de France
Minutes et répertoires: la loi 2008-696 du 15 juillet 2008 relative aux archives a fixé à 75 ans à compter de la date de l'acte, ou à 25 ans à compter de la date du décès de l'intéressé si ce délai est plus bref, le délai de communication des minutes et répertoires des notaires; ce délai est porté à 100 ans à compter de la date de l'acte si le document se rapporte à un mineur (code du Patrimoine, articles L213-2, 4e d et 5e).
Autres documents de l'étude (dossiers de clients, comptabilité...): s'agissant d'archives privées, ces documents sont communicables selon les modalités fixées par le déposant ou le donateur.
Certains documents ne sont pas accessibles sous leur forme originale en raison de leur mauvais état de conservation.
Registres entrés aux Archives nationales en 1958.
Images des répertoires de l’étude XV
Archives de l'étude XV
répertoire d'officier public ministériel
- Répertoire chronologique pour la période du 23 juin 1836 au 28 octobre 1839, 23 juin 1836 - 28 octobre 1839; MC/RE/XV/25; Un registre de 200 feuillets de papier manuscrits, hauteur 35 cm x largeur 24 cm, composé des cahiers foliotés par le notaire. Le registre est en mauvais état, il est dérelié; les feuillets 18, 50, 153 à 200 sont détachés.
  Registre folioté en 2003 (foliotation non visible à l'écran)
  Le répertoire contient les informations suivantes: 1. le n° de l'acte dans l'année; 2. date du jour; 3. nature de l'acte passé en brevet; 4. nature de l'acte passé en minute; 5. nom, prénom, domicile des parties, indication sur la situation et les prix des biens; 6. date d'enregistrement de l'acte; 7. droits d'enregistrement.
  Attention: seuls les actes passés en minute sont conservés; les actes mentionnés dans le répertoire comme passés en simple brevet (colonne 3) ne sont pas conservés par les notaires et ne sont donc pas versés au Minutier (ils sont remis aux clients).
  répertoire
  - Liste chronologique des actes pour la période du 23 juin au 31 décembre 1836, 23 juin - 31 décembre 1836; 1 r°-35 v°; 35 feuillets
  - Liste chronologique des actes pour la période du 2 janvier au 30 décembre 1837, 2 janvier - 30 décembre 1837; 35 v°-91 r°; 56 feuillets
    - du 2 janvier au 30 juin 1837, 2 janvier - 30 juin 1837; 35 v°-62 r°; 27 feuillets
    - du 1er juillet au 30 décembre 1837, 1er juillet - 30 décembre 1837; 62 r°-91 r°; 29 feuillets
  - Liste chronologique des actes pour la période du 2 janvier au 31 décembre 1838, 2 janvier - 31 décembre 1838; 91 r°-154 r°; 63 feuillets
    - du 2 janvier au 30 juin 1838, 2 janvier - 30 juin 1838; 91 r°-118 v°; 27 feuillets
    - du 2 juillet au 31 décembre 1838, 2 juillet - 31 décembre 1838; 118 v°-154 r°; 36 feuillets
  - Liste chronologique des actes pour la période du 1er janvier au 28 octobre 1839, 1er janvier - 28 octobre 1839; 154 r°-200 v°; 46 feuillets
    - du 1er janvier au 29 juin 1839, 1er janvier - 29 juin 1839; 154 r°-183 r°; 29 feuillets
    - du 1er juillet au 28 octobre 1839, 1er juillet - 28 octobre 1839; 183 r°-200 v°; 17 feuillets
- Répertoire chronologique pour la période du 29 octobre 1839 au 2 septembre 1843, 29 octobre 1839 - 2 septembre 1843; MC/RE/XV/26; Un registre de 200 feuillets de papier manuscrits, hauteur 35 cm x largeur 24 cm, composé des cahiers foliotés par le notaire. Le registre est en bon état.
  - Liste chronologique des actes pour la période du 29 octobre au 31 décembre 1839, 29 octobre - 31 décembre 1839; 1 r°-14 v°; 14 feuillets
  - Liste chronologique des actes pour la période du 2 janvier au 31 décembre 1840, 2 janvier - 31 décembre 1840; 15 r°-63 r°; 48 feuillets
    - du 2 janvier au 30 juin 1840, 2 janvier - 30 juin 1840; 15 r°-36 v°; 21 feuillets
    - du 1er juillet au 31 décembre 1840, 1er juillet - 31 décembre 1840; 37 r°-63 r°; 26 feuillets
  - Liste chronologique des actes pour la période du 1er janvier au 31 décembre 1841, 1er janvier - 31 décembre 1841; 63 r°-113 v°; 50 feuillets
    - du 1er janvier au 30 juin 1841, 1er janvier - 30 juin 1841; 63 r°-86 v°; 23 feuillets
    - du 1er juillet au 31 décembre 1841, 1er juillet - 31 décembre 1841; 86 v°-113 v°; 27 feuillets
  - Liste chronologique des actes pour la période du 3 janvier au 31 décembre 1842, 3 janvier - 31 décembre 1842; 113 v°-165 v°; 52 feuillets
    - du 3 janvier au 30 juin 1842, 3 janvier - 30 juin 1842; 113 v°-140 r°; 27 feuillets
    - du 1er juillet au 31 décembre 1842, 1er juillet - 31 décembre 1842; 140 r°-165 v°; 25 feuillets
  - Liste chronologique des actes pour la période du 2 janvier au 2 septembre 1843, 2 janvier - 2 septembre 1843; 165 v°-200 v°; 35 feuillets
- Répertoire chronologique pour la période du 4 septembre 1843 au 15 mars 1847, 4 septembre 1843 - 15 mars 1847; MC/RE/XV/27; Un registre de 200 feuillets de papier manuscrits, hauteur 35 cm x largeur 24 cm, composé des cahiers foliotés par le notaire. Le registre est en bon état; les feuillets 62, 103, 104, 153 sont déchirés.
  - Liste chronologique des actes pour la période du 4 septembre au 30 décembre 1843, 4 septembre - 30 décembre 1843; 1 r°-19 v°; 19 feuillets
  - Liste chronologique des actes pour la période du 2 janvier au 31 décembre 1844, 2 janvier - 31 décembre 1844; 19 v°-74 v°; 55 feuillets
    - du 2 janvier au 29 juin 1844, 2 janvier - 29 juin 1844; 19 v°-47 r°; 28 feuillets
    - du 1er juillet au 31 décembre 1844, 1er juillet - 31 décembre 1844; 47 r°-74 v°; 30 feuillets
  - Liste chronologique des actes pour la période du 2 janvier au 31 décembre 1845, 2 janvier - 31 décembre 1845; 74 v°-130 v°; 56 feuillets
    - du 2 janvier au 30 juin 1845, 2 janvier - 30 juin 1845; 74 v°-101 v°; 27 feuillets
    - du 1er juillet au 31 décembre 1845, 1er juillet - 31 décembre 1845; 101 v°-130 v°; 29 feuillets
  - Liste chronologique des actes pour la période du 2 janvier au 31 décembre 1846, 2 janvier - 31 décembre 1846; 130 v°-190 r°; 60 feuillets
    - du 2 janvier au 30 juin 1846, 2 janvier - 30 juin 1846; 130 v°-158 v°; 28 feuillets
    - du 1er juillet au 31 décembre 1846, 1er juillet - 31 décembre 1846; 158 v°-190 r°; 32 feuillets
  - Liste chronologique des actes pour la période du 2 janvier au 15 mars 1847, 2 janvier - 15 mars 1847; 190 r°-200 v°; 10 feuillets
- Répertoire chronologique pour la période du 16 mars 1847 au 13 mai 1852, 16 mars 1847 - 13 mai 1852; MC/RE/XV/28; Un registre de 200 feuillets de papier manuscrits, hauteur 35 cm x largeur 24 cm, composé des cahiers foliotés par le notaire. Le registre est en mauvais état, il est dérelié; les feuillets 1 à 9, 154 à 157, 162 à 170, 181 à 191 sont détachés.
  - Liste chronologique des actes pour la période du 16 mars au 31 décembre 1847, 16 mars - 31 décembre 1847; 1 r°-31 v°; 31 feuillets
  - Liste chronologique des actes pour la période du 3 janvier au 30 décembre 1848, 3 janvier - 30 décembre 1848; 31 v°-71 v°; 40 feuillets
  - Liste chronologique des actes pour la période du 2 janvier au 31 décembre 1849, 2 janvier - 31 décembre 1849; 71 v°-108 v°; 37 feuillets
  - Liste chronologique des actes pour la période du 1er janvier au 31 décembre 1850, 1er janvier - 31 décembre 1850; 109 r°-144 r°; 35 feuillets
  - Liste chronologique des actes pour la période du 2 janvier au 31 décembre 1851, 2 janvier - 31 décembre 1851; 144 r°-183 v°; 39 feuillets
  - Liste chronologique des actes pour la période du 2 janvier au 13 mai 1852, 2 janvier - 13 mai 1852; 183 v°-200 v°; 7 feuillets
- Répertoire chronologique pour la période du 13 mai 1852 au 11 octobre 1856, 13 mai 1852 - 11 octobre 1856; MC/RE/XV/29; Un registre de 200 feuillets de papier manuscrits, hauteur 35 cm x largeur 24 cm, composé des cahiers foliotés par le notaire. Le registre est en trés mauvais état, il est dérelié; les feuillets 1 à 8 ont des taches de graisse; les feuillets 1 à 11, 20, 101, 182 à 201 sont détachés.
  - Liste chronologique des actes pour la période du 13 mai au 31 décembre 1852, 13 mai - 31 décembre 1852; 1 r°-31 r°; 31 feuillets
  - Liste chronologique des actes pour la période du 3 janvier au 31 décembre 1853, 3 janvier - 31 décembre 1853; 31 r°-84 v°; 53 feuillets
    - du 3 janvier au 30 juin 1853, 3 janvier - 30 juin 1853; 31 r°-57 v°; 23 feuillets
    - du 1er juillet au 31 décembre 1853, 1er juillet - 31 décembre 1853; 57 v°-84 v°; 27 feuillets
  - Liste chronologique des actes pour la période du 2 janvier au 30 décembre 1854, 2 janvier - 30 décembre 1854; 85 r°-131 v°; 46 feuillets
    - du 2 janvier au 30 juin 1854, 2 janvier - 30 juin 1854; 85 r°-109 v°; 24 feuillets
    - du 1er juillet au 30 décembre 1854, 1er juillet - 30 décembre 1854; 110 r°-131 v°; 21 feuillets
  - Liste chronologique des actes pour la période du 2 janvier au 31 décembre 1855, 2 janvier - 31 décembre 1855; 132 r°-174 r°; 42 feuillets
  - Liste chronologique des actes pour la période du 2 janvier au 11 octobre 1856, 2 janvier - 11 octobre 1856; 174 r°-200 v°; 26 feuillets
- Répertoire chronologique pour la période du 11 octobre 1856 au 31 décembre 1861, 11 octobre 1856 - 31 décembre 1861; MC/RE/XV/30; Le répertoire comporte 136 feuillets et fait partie d'un registre de 200 feuillets de papier manuscrits, hauteur 35 cm x largeur 24 cm, composé des cahiers foliotés par le notaire. Le registre est en mauvais état: il est dérelié; les feuillets 1 à 10 sont détachés.
  Le registre contient aussi le répertoire du notaire Gustave Robin pour la période du 3 janvier 1862 au 31 mai 1864.
  - Liste chronologique des actes pour la période du 11 octobre au 31 décembre 1856, 11 octobre - 31 décembre 1856; 1 r°-7 v°; 7 feuillets
  - Liste chronologique des actes pour la période du 2 janvier au 31 décembre 1857, 2 janvier - 31 décembre 1857; 7 v°-38 r°; 31 feuillets
  - Liste chronologique des actes pour la période du 2 janvier au 31 décembre 1858, 2 janvier - 31 décembre 1858; 38 r°-60 r°; 22 feuillets
  - Liste chronologique des actes pour la période du 3 janvier au 31 décembre 1859, 3 janvier - 31 décembre 1859; 60 r°-88 r°; 22 feuillets
  - Liste chronologique des actes pour la période du 3 janvier au 31 décembre 1860, 3 janvier - 31 décembre 1860; 88 r°-109 r°; 21 feuillets
  - Liste chronologique des actes pour la période du 2 janvier au 31 décembre 1861, 2 janvier - 31 décembre 1861; 109 r°-136 v°; 27 feuillets